【裁判字號】    90,毒抗,886
【裁判日期】    901130
【裁判案由】    毒品危害防制條例
【裁判全文】
臺灣高等法院刑事裁定                              九十年度毒抗字第八八六號
    抗  告  人
    即  被  告  甲○○
右抗告因違反毒品危害防制條例案件，不服臺灣板橋地方法院九十年度毒聲字第四一
五四號，中華民國九十年十月二十二日裁定（臺灣板橋地方法院檢察署九十年度聲戒
字第一一○○號）提起抗告，本院裁定如左：
    主  文
抗告駁回。
    理  由
一、聲請意旨略以：被告甲○○前因施用毒品案件，經交付保護管束期滿，由臺灣板
    橋地方法院檢察署於民國（下同）八十九年十一月六日，以八十九年度戒毒偵字
    第八三四號為不起訴處分確定在案。詎被告竟不知悔改，又於九十年九月七日晚
    上十時採尿前九十六小時內某時，在不詳處所施用第二級毒品安非他命，嗣於九
    十年九月七日晚上九時許，在臺北縣新莊市○○路一五○號為警查獲。被告雖否
    認上情，惟被告尿液經送檢驗後呈安非他命陽性反應，有臺灣檢驗科技股份有限
    公司出具之尿液檢驗報告單附卷可稽，復有不起訴處分書、刑案資料查註既錄表
    附卷可考，被告於戒治期滿再犯毒品危害防制條例第十條第二項之罪，爰依同條
    例第二十三條第二項之規定，聲請裁定先令入戒治處所施以強制戒治云云。
二、經查，被告甲○○前因施用毒品案件，經裁定令入戒治處所，施以強制戒治，且
    裁定停止戒治，交付保護管束，復於八十九年十一月四日交付管束保護期滿，由
    臺灣板橋地方法院檢察署於八十九年十一月六日，依毒品危害防制條例第二十三
    條第一項規定，以八十九年度戒毒偵字第八三四號為不起訴處分確定在案。詎被
    告竟不知悔改，又於九十年九月七日晚上十時採尿前九十六小時內某時，在不詳
    處所施用第二級毒品安非他命，嗣於九十年九月七日晚上九時許，在臺北縣新莊
    市○○路一五○號為警查獲。被告雖矢口否認上情，惟經採集被告尿液送檢驗後
    呈安非他命陽性反應，有臺灣檢驗科技股份有限公司出具之尿液檢驗報告單附卷
    可稽；此外，復有前開不起訴處分書、刑案資料查註既錄表附卷在卷足據，被告
    於不起訴處分後五年內再犯毒品危害防制條例第十條第二項之罪，至為明確。從
    而，原審據檢察官之聲請，依毒品危害防制條例第二十三條第二項之規定，裁定
    被告先令入戒治處所，施以強制戒治，經核並無不合，應予維持。
三、抗告意旨略以：被告訪友時，因友人正在施用安非他命而不慎吸入云云。惟查，
    被告尿液送檢驗後既呈安非他命陽性反應，則被告確有施用第二級毒品安非他命
    之行為，已臻明確。所辯「不慎吸入」等情，無非臨訟飾卸之詞，委無足取，應
    予駁回。
據上論斷，應依刑事訴訟法第四百十二條，裁定如主文。
中    華    民    國      九十    年       十一     月       三十       日
                              臺灣高等法院刑事第二十二庭
                                  審判長法  官  許  正  順
                                        法  官  林  明  俊
                                        法  官  邱  同  印
右正本證明與原本無異。
不得再抗告。
                                        書記官  莊  昭  樹
中    華    民    國      九十    年       十二     月        三        日


司法院資訊處製作；財團法人民間司法改革基金會備份。
